臺灣臺北地方法院民事裁定
111年度抗字第153號
抗  告  人  展雲事業股份有限公司

法定代理人  鍾克信  
相  對  人  張哲鳴  
上列當事人間聲請本票准許強制執行事件，抗告人對於民國111
年1月12日本院110年度司票字第19238號裁定提起抗告，本院裁
定如下：
    主  文
抗告駁回。
抗告程序費用新臺幣壹仟元由抗告人負擔。
    理  由
一、相對人於原審聲請意旨略以：相對人持有抗告人簽發如附表
    所示之本票2紙（下稱系爭本票），付款地未載、利息未約
    定、並免除作成拒絕證書，詎於到期後提示均未獲付款，爰
    依票據法第123條之規定聲請裁定就系爭本票准許強制執行
    等語，並經原審裁定准予強制執行在案。
二、抗告意旨略以：伊從未簽發系爭本票，更未曾接獲相對人為
    付款之提示，相對人自不可行使追索權，相對人之請求實屬
    無理由，為此提起抗告，請求廢棄原裁定等語。
三、按執票人向本票發票人行使追索權時，得聲請法院裁定後強
    制執行，票據法第123條定有明文。又本票執票人依前開規
    定，聲請法院裁定許可對發票人強制執行，性質上係屬非訟
    事件，此項聲請之裁定及抗告法院之裁定，僅依非訟事件程
    序以審查強制執行許可與否，並無確定實體上法律關係存否
    之效力，如發票人就票據債務存否有所爭執，應由發票人另
    提起確認之訴，以資解決（最高法院56年台抗字第714號、5
    7年台抗字第76號裁判意旨參照)。另免除作成拒絕證書之本
    票，執票人聲請裁定准予強制執行時，毋庸提出已為付款提
    示之證據，票據債務人如主張本票未經執票人提示，依票據
    法第124條準用同法第95條但書之規定，應由其負舉證之責
    （最高法院72年度台上字第598號、84年台抗字第22號判決
    意旨參照)。
四、經查，相對人主張之事實，業據其提出系爭本票為證，經原
    審就系爭本票為形式上之審查，認其已具備本票各項應記載
    事項，合於票據法第120條規定，屬有效之本票，乃依同法
    第123條裁定准許強制執行，核無不合。系爭本票既載明免
    除作成拒絕證書，則相對人聲請裁定准予強制執行時，自毋
    庸提出已為付款提示之證據，抗告人抗辯相對人未為提示，
    自應由抗告人負舉證之責，惟抗告人並未舉證以實其說，僅
    空言指摘相對人未提示系爭本票，是抗告人此部分之抗辯並
    無足採；至抗告人另辯稱其從未簽發系爭本票云云，核屬實
    體法上票據債務關係存否之爭執，揆諸前揭說明，非法院裁
    定許可系爭本票強制執行之非訟事件程序所得審究，應由抗
    告人另行提起確認之訴以資救濟。準此，抗告意旨指摘原裁
    定不當求予廢棄，為無理由，應予駁回。
五、據上論結，本件抗告為無理由，依非訟事件法第21條第2 項
    、第24條第1項、第46條，民事訴訟法第495條之1第1 項、
    第449條第1項、第95條、第78條，裁定如主文。　　
中　　華　　民　　國　　111 　年　　2 　　月　　22  　日
                  民事第八庭  審判長法  官  鄭佾瑩
　
                                    法  官  吳佳樺
　
                                    法  官  陳宣每　　　　　　　　　　
以上正本係照原本作成。
本裁定僅得以適用法規顯有錯誤為理由提起再抗告。如提起再抗
告，應於裁定送達後10日內委任律師為代理人向本院提出再抗告
狀，並繳納再抗告費新臺幣1,000元。　
中　　華　　民　　國　　111 　年　　2 　　月　　23  　日
                                    書記官　連晨宇　　
　　　　　　　　　　　　　　　　　　
附表：    111年度抗字第153號  編號 發票日 票面金額 （新臺幣） 到期日   即提示日 利息起算日 票據號碼       001 110年07月05日 1,000,000元 110年11月16日 110年11月17日 CH0000000 002 110年08月18日 1,000,000元 110年12月04日 110年12月05日 CH0000000